臺灣高雄地方法院刑事判決　　　　　　　　　　　　九十一年度易字第一七二三號
　　公訴人　臺灣高雄地方法院檢察署檢察官
　　被　告　甲○○
右列被告因毀棄損壞等案件，經檢察官提起公訴（九十一年度偵字第七五五四號），
本院判決如左：
    主  文
甲○○以加害生命之事，恐嚇他人，致生危害於安全，處拘役參拾日，如易科罰金以
參佰元折算壹日。
其餘被訴毀損部分，公訴不受理。
    事  實
一、甲○○與乙○○係夫妻，二人具有家庭暴力防治法第三條第一款所定之家庭成員
    關係，惟二人因相處不睦而分居。民國九十一年四月八日二十二時許，乙○○駕
    駛車牌號碼ＹＥ─○四九九號自用小客車，行經高雄縣岡山鎮○○路與嘉新西路
    交岔路口時為甲○○攔阻，表示欲與之協談，惟為乙○○拒絕，二人隨即發生爭
    執，詎爭執中，甲○○竟先辱罵乙○○（此部分未據乙○○告訴），再以腳踢打
    乙○○所駕駛之前揭自用小客車左後車門，致使該車門凹陷不堪使用（此部分業
    據乙○○於本院審理時撤回告訴），隨後再基於恐嚇之犯意，對乙○○恫稱：要
    一起死、五個人一起死等語，而以加害生命之事恐嚇乙○○，致乙○○心生畏懼
    而報警處理。
二、案經乙○○訴由高雄縣警察局岡山分局報告臺灣高雄地方法院檢察署檢察官偵查
    起訴。
    理  由
甲、有罪部分
一、訊據被告甲○○固不否認於右揭時、地與告訴人乙○○發生爭執、對之辱罵並以
    腳踢凹告訴人自用小客車左後車門，復對告訴人稱：要一起死、五個人一起死等
    語，惟矢口否認有何恐嚇犯行，辯稱：伊只是要告訴人回家，沒有恐嚇的意思等
    云云。經查：本件被告如何涉犯右揭恐嚇犯行，業據告訴人迭於警訊及本院審理
    時指述詳盡，並有告訴人所駕駛之前揭自用小客車左後車門遭被告踢凹之照片二
    紙在卷可稽，被告雖以前揭情詞置辯，惟告訴人既對案發過程詳細陳稱：當天被
    告情緒比平常失控，對我破口大罵，又用腳踢車門，所以他說要一起死，會讓我
    感到害怕，至於他說的五個人，除我們二人外，其他三人是我的同僚等語（見九
    十一年四月九日警訊筆錄，本院九十一年六月二十五日審判筆錄），復為被告所
  不否認，則被告對告訴人恫稱：要一起死、五個人一起死等語，依案發當時情況
    ，在客觀上應已足使一般人心生畏懼，告訴人並陳述其確因被告之恫嚇而心生畏
    懼，從而，本件事證至此已臻明確，被告犯行洵堪認定，應依法加以論科。
二、核被告甲○○所為，係犯刑法三百零五條之恐嚇罪，屬家庭暴力防治法第二條第
    二項之家庭暴力罪。審酌被告之犯罪動機、目的、手段，及其生活狀況、品行、
    智識程度，本件犯罪發生之緣由、犯罪之情節、所造成之危害，併參酌被告與告
    訴人係夫妻，暨被告犯罪後雖否認犯行，惟態度尚良好等一切情狀，量處如主文
    所示之刑，並諭知易科罰金之折算標準，以示儆懲。
乙、不受理部分
一、公訴意旨略以：被告與告訴人係夫妻。九十一年四月八日二十二時許，告訴人駕
    駛車牌號碼ＹＥ─○四九九號自用小客車，行經高雄縣岡山鎮○○路與嘉新西路
    交岔路口時為被告攔阻，表示欲與之協談，惟為乙○○拒絕，二人隨即發生爭執
    ，詎爭執中，被告竟以腳踢打告訴人所駕駛之前揭自用小客車左後車門，致使該
    車門凹陷不堪使用，因認被告此部分所為涉犯刑法第三百五十四條之毀損罪嫌等
    語。
二、按告訴乃論之罪，告訴人於第一審辯論終結前得撤回其告訴，且告訴經撤回者，
    應諭知不受理之判決，刑事訴訟法第二百三十八條第一項、第三百零三條第三款
    分別定有明文。查本件告訴人告訴被告毀損部分，公訴人認被告係犯刑法第三百
    五十四條之毀損罪，依同法第三百五十七條規定，須告訴乃論，茲因告訴人已於
    九十一年六月二十五日當庭撤回此部分之告訴，揆諸首開規定及說明，本件毀損
    部分自毋須經言詞辯論，逕為諭知不受理之判決。
據上論斷，應依刑事訴訟法第二百九十九條第一項前段、第三百零三條第三款、第三
百零七條，刑法第三百零五條、第四十一條第一項，罰金罰鍰提高標準條例第一條前
段、第二條，判決如主文。
本案經檢察官劉宗慶到庭執行職務。
中      華      民      國    九十一    年      七      月      九      日
                                  臺灣高雄地方法院刑事第七庭
                                      法  官 劉傑民
右正本證明與原本無異。
如不服本判決，應於判決送達後十日內，向本院提出上訴狀。
                                      書記官 黃琬婷
中      華      民      國    九十一    年      七      月      九      日
附錄法條
刑法第三百零五條：
以加害生命、身體、自由、名譽、財產之事，恐嚇他人致生危害於安全者，處二年以
下有期徒刑、拘役或三百元以下罰金。
